* Librería de Teoría de Circuitos II
* Para LTspice
* Hecha por EP. Inspirada en la de Marcos Alonso de la Univ. de Oviedo, España.
* 11/02/2019
*
* =============================================================
* Librería de componentes magnéticos de Teoría de Circuitos II
* =============================================================

* FMM
* Se le ingresan como parámetros N = número de vueltas
* e I = corriente por el arrollamiento
.subckt fmm 1 2
E1 1 3 value={N*I}
R1 3 2 0.1m
.ends fmm


* RELUCTOR LINEAL CON SALIDA DE SU VALOR
* Se usa la palabra reluctor cuando se calcula su valor
.subckt reluctor 1 2 3
* Se convierten las unidades ingresadas en cm a m y en cm^2 a m^2.
.param L=Lr*1e-2
.param A=Ar*1e-4
* fd, factor de dispersión
* ur, permeabilidad relativa
* L, Longitud en m
* A, Área en m^2
.param u0=4*pi*1e-7
*
RL 1 2 {L/(ur*u0*A*fd)}
*
* Salida Reluctor. Acá se proporciona el valor del reluctor calculado
ER 3 0 value={L/(ur*u0*A*fd)}
RR 3 0 10k
.ends reluctor

* RELUCTOR DE UN ENTREHIERRO CON SALIDA DE SU VALOR
* Se usa la palabra reluctor cuando se calcula su valor
.subckt entrehierro 1 2 3
* Se convierten las unidades ingresadas en cm a m y en cm^2 a m^2.
.param Le=Lr*1e-2
.param Ae=Ar*1e-4
* fd, factor de dispersión del campo magnético en los bordes del entrehierro
* Le, Longitud en m
* Ae, Área del entrehierro en m^2
.param u0=4*pi*1e-7
*
Re 1 2 {Le/(u0*Ae*fd)}
*
* Salida Reluctor. Acá se proporciona el valor del reluctor calculado
ER 3 0 value={Le/(u0*Ae*fd)}
RR 3 0 10k
.ends entrehierro


* RELUCTOR NO LINEAL CON LA APROXIMACIÓN DE BRAUER
* CON DIMENSIONES INGRESADAS EN CM O CM^2 Y CON SALIDA de B , H y RELUCTANCIA
.subckt reluctorbr 1 2 3 4 5
* 2, pin positivo de la fmm
* 1, pin negativo de la fmm
* 0, 3 salida de B
* 0, 4 salida de H
* L: longitud. Se ingresa en cm y se convierte a m
* A: Área. Se ingresa en cm^2 y se convierte a m^2
* k1, k2, k3, Los tres coeficientes del material de acuerdo con la aproximación de Brauer

.func ut(B) { 1/( k1*exp(k2*B*B) + k3 ) } ; permeabilidad total

* Se convierten las unidades a m y m^2
.param L=Lr*1e-2
.param A=Ar*1e-4

* Acá se calcula la fmm que cae sobe el reluctor en función de la longitud lm,
* el área A, la permeabilidad um y el flujo por la reluctancia
Em 1 2a value={(L/(V(um,2)*A))*I(Em)}
Rm 2a 2 1m ; pequeña resistencia para evitar lazos de tensión

* Acá se calcula el campo magnético como flujo por el reluctor dividido el area del reluctor
Gmb 2 Bm value={I(Em)/A}
Rbm Bm 2 1

* Acá se calcula el valor de la permeabilidad um en función de B
Gmu 2 um value={ut(V(Bm,2))}
Rmu um 2 1

* Salida B. Acá se proporciona el campo magnético B que existe sobre el reluctor en el punto de trabajo
EB 3 0 value={V(Bm,2)}
RB 3 0 10k

* Salida H. Acá se proporciona el campo magnético H que existe sobre el reluctor H=B/u
EH 4 0 value={V(Bm,2)/V(um,2)}
RH 4 0 10k

* Salida R. Acá se proporciona la reluctancia R en el punto de trabajo
ER 5 0 value={L/(V(um,2)*A)}
RR 5 0 10k

.ends reluctorbr



* RELUCTOR NO LINEAL CON LA APROXIMACIÓN DE FROHLICH
.subckt reluctorf 1 2 3 4
; 2, pin positivo de la fmm
; 1, pin negativo de la fmm
; 3, 4, salida de B
; L, longitud
; A, Área
; alfa beta son los coeficientes del material de acuerdo con la aproximación de Frölich

.func ut(x) alfa - beta*x  ; permeabilidad total

* Acá se calcula la fmm que cae sobe el reluctor en función de la longitud lm
* el área Am la permeabilidad um y el flujo por la reluctancia
Em 1 2a value={(L/(V(um,2)*A))*I(Em)}
Rm 2a 2 1m ; pequeña resistencia para evitar lazos de tensión
* Acá se calcula el campo magnetico como flujo por el reluctor dividido el area del reluctor
Gmb 2 Bm value={I(Em)/A}
Rbm Bm 2 1
* Acá se calcula el valor de la permeabilidad  um en función de B
Gmu 2 um value={ut(V(Bm,2))}
Rmu um 2 1
;
; Salida B. Acá se proporciona el campo magnético B que existe sobre el reluctor
EB 3 4 value={V(Bm,2)}
RB 3 4 100k
;
.ends reluctorf







